【裁判字號】    89,易,2100
【裁判日期】    890928
【裁判案由】    毒品危害防制條例
【裁判全文】
臺灣桃園地方法院刑事判決                        八十九年度易字第二一號
    公  訴  人  臺灣桃園地方法院檢察署檢察官
    被      告  丙○○
右列被告因毒品危害防制條例案件，經檢察官提起公訴（八十九年度毒偵字第二○○
二號），本院判決如左：
        主  文
丙○○無罪。
        理  由
一、公訴意旨詳如附件起訴書所載。
二、按犯罪事實應依證據認定之，無證據不得推定其犯罪事實，刑事訴訟法第一百五
    十四條定有明文。次按刑事訴訟上證明之資料，無論其為直接證據或間接證據，
    均須達於通常一般之人均不致於有所懷疑，而得確信其為真實之程度，始得據為
    有罪之認定，若其關於被告是否犯罪之證明未能達此程度，而有合理性懷疑之存
    在，致使無從形成有罪之確信，根據「罪證有疑，利於被告」之證據法則，即不
    得遽為不利被告之認定（最高法院七十六年度台上字第四九八六號判例意旨參照
    ），其以情況證據（即間接證據）斷罪時，尤須基於該證據在直接關係上所可證
    明之他項情況事實，本乎推理作用足以確證被告有罪，方為合法，不得徒憑主觀
    上之推想，將一般經驗上有利被告之其他合理情況逕予排除，此觀諸最高法院三
    十二年度上字第六七號判例意旨亦甚彰明。
三、本件公訴人認被告涉有毒品危害防制條例第十一條第二項之持有第二級毒品安非
    他命罪嫌，無非係以被告丙○○於警訊中之自白，另於偵查中並未偕同證人其胞
    姊丁○○到庭作證，而為警扣得之不明藥物經送鑑結果確含甲基安非他命成份，
    有檢驗成績書一份附卷可稽資為主要論據，固非無見。然訊據被告則堅決否認有
    持有第二級毒品安非他命罪行，辯稱：該包扣案安非他命並非伊所持有等語。經
    查，證人即查獲本件毒品安非他命之警員甲○○於本院審理時證稱：「（如何查
    獲這批毒品？）因為我們有線報，我們當日到場的時候，我們到的時候正巧丙○
    ○的母親出來，我們出示搜索票，他母親讓我們入內搜索，我們進入的時候，丙
    ○○在房間內睡覺，我們在廚房的洗衣機內看到毒品及吸食器，他當時有告訴我
    們朋友進來很多，他當時有供稱毒品是他姐姐丁○○的。我們的搜索票當時是針
    對張德榮他們的。張德榮有時會住在這邊。那住戶內有丙○○、張德榮、張德榮
    的弟弟。」等語，而證人即當日共同執行搜索勤務之警員乙○○亦到庭證稱：「
    （當日情況？）我當日負責警戒。丙○○的家中房間都有人使用中。」等語，另
    參酌前揭兩位證人所證陳：渠等當日入內搜索的時候有聽到人逃跑的聲音，但逃
    跑的是何人並不清楚，居住在查獲現場之人除被告之母未施用毒品外，其餘住戶
    均有施用毒品前科等情（均見本院八十九年九月十九日訊問筆錄），足見扣案毒
    品安非他命一小包係由警方人員自行搜得，並非依據被告自白而起出，則該包安
    非他命是否確為被告所持有，本非無疑。再者，查獲現場除被告外，尚有多人居
    住該處，且亦均有施用毒品前科，業據證人甲○○、乙○○證述明確，已如上述
    ，並有證人李珮瑜桃園戒治所戒治資料一份存卷可按，從而，自難排除該包毒品
    乃為住於該處之其他人藏放於洗衣機內之可能性，雖前開扣案安非他命經送請鑑
    驗結果確含有甲基安非他命成分（毛重零點二五三公克），有行政院衛生署管制
    藥品管理局檢驗成績書一份在卷可憑，然被告為警查獲後經採其尿液送驗結果，
    並未檢出甲基安非他命成份，此有桃園縣衛生局八十九年五月八日不法藥物尿液
    檢定書一份附卷可考，足徵被告業已戒除施用毒品惡習，是其嗣後所供並未持有
    安非他命等語並非無稽，而有其可採之處。此外，復查無其他積極證據足證被告
    確有公訴意旨所指犯行，自應為被告無罪之諭知，以資審慎。
四、按法院認為應諭知無罪之案件，被告經合法傳喚無正當理由不到庭者，得不待其
    陳述逕行判決，刑事訴訟法第三百零六條定有明文，本件被告經合法傳喚無正當
    理由不到庭，本院認為應諭知無罪之判決，得不待其陳述逕行判決，併此敘明。
據上論斷，應依刑事訴訟法第三百零一條第一項、第三百零六條，判決如主文。
本案經檢察官張春暉到庭執行職務。
中      華      民      國    八十九    年      九      月    二十八    日
                                臺灣桃園地方法院刑事第二庭
                                    法  官  陳  世  博
右正本證明與原本無異。
如不服本判決，應於判決送達後十日內向本院提出上訴狀( 應附繕本 )，上訴於臺灣
高等法院。
                                    書記官  楊  惠  如
中      華      民      國    八十九    年       九     月      二十九  日


司法院資訊處製作；財團法人民間司法改革基金會備份。
